臺灣臺北地方法院民事判決　九十一年度重訴字第一三九四號
　　原　　　告　合作金庫銀行股份有限公司
　　法定代理人　己○○
　　訴訟代理人　甲○○
　　　　　　　　庚○○
　　法定代理人　乙○○
　　訴訟代理人　丙○○
　　被　　　告　戊○○
　　訴訟代理人　丁○○
　　　　　　　　丙○○
右當事人間請求清償借款等事件，本院判決如左：
    主      文
被告應連帶給付原告美金捌萬陸仟零肆拾貳元伍角捌分，及自民國九十一年一月十一
日起至清償日止，按週年利率百分之十計算之利息，並自民國九十一年一月十二日起
至清償日止，其逾期在六個月以內者，按上開利率百分之十，逾期超過六個月者，按
上開利率百分之二十計算之違約金。
被告應連帶給付原告新台幣壹仟萬元，及自民國九十一年一月十一日起至清償日止，
按週年利率百分之七點八七七計算之利息，並自民國九十一年一月十二日起至清償日
止，其逾期在六個月以內者，按上開利率百分之十，逾期超過六個月者，按上開利率
百分之二十計算之違約金。
訴訟費用由被告連帶負擔。
    事      實
甲、原告方面：
一、聲明：除假執行擔保金額外，如主文第一、二項所示。
二、陳述：
  （一）被告中鼎機電股份有限公司（下稱中鼎公司）於民國八十八年十月二十七日
        ，邀同被告乙○○、戊○○及訴外人丙○○（原告將其誤列為被告）為連帶
        保證人，與原告（原名稱為：臺灣省合作金庫，經改制為公司組織後，現更
        改名稱為：合作金庫銀行股份有限公司）簽訂進口遠期信用狀借款契約，約
        定在美金三十萬元之額度內，得由被告中鼎公司循環借款，中鼎公司得以循
        環開發遠期信用狀之方式，採購國外物資進口使用。契約期間自八十八年十
        月二十七日起，至九十年三月九日止，契約項下之每一筆匯票或借款期限，
        自發票日或原告國外代理銀行付款之日起算，最長不得超過一百八十日；屆
        期不履行時，除應依到期日當日原告通知之遠期信用狀外幣授信利率與原告
        放款利率加碼標準核算之新台幣放款利率之較高利率支付遲延利息外，並自
        逾期之日起，其逾期在六個月以內者，按上開利率百之十，超過六個月者，
        按上開利率百分之二十加計違約金。嗣中鼎公司即依上開契約向原告申請開
        發信用狀，經原告於八十九年五月十九日墊款美金八萬八千六百二十七元五
        角，借款清償期限為八十九年十一月十五日。詎中鼎公司於屆期後並未清償
        ，經原告同意延期至九十年十二月十五日清償。惟延長之清償期限屆至後，
        中鼎公司除利息僅繳納至九十年八月十四日止外，尚欠借款本金計美金八萬
        八千六百二十七元五角及自九十年八月十五日起之利息、違約金未依約償還
        。
  （二）被告中鼎公司另於八十八年十月四日，邀同被告乙○○、戊○○及訴外人丙○○（原告仍將其誤列為被告）為連帶保證人，與原告簽訂授信約定書，向
        原告借款新台幣一千萬元，約定清償期限為八十九年十月四日，利息按原告
        基本放款利率加碼百分之二點七五計算（目前為百分之七點八七七）。屆期
        未清償時，另自逾期之日起，其逾期在六個月以內者，按上開利率百之十，
        超過六個月者，按上開利率百分之二十加計違約金，並約定以本院為第一審
        管轄法院。詎清償期屆至後，中鼎公司並未依約清償借款，經原告同意延期
        至九十年十月四日清償。惟延長之清償期限屆至後，中鼎公司除利息僅繳至
        九十年十月三日止外，尚欠借款本金計新台幣一千萬元及自九十年十月四日
        起之利息、違約金未依約償還。
  （三）中鼎公司於九十一年一月二日清償新台幣六萬元，另由原告於九十一年一月
        十日，抵銷其存款新台幣五十六萬零一百五十八元，用以沖銷上開總借款之
        利息及違約金後，上開信用狀部分之借款本金減為美金八萬六千零四十二元
        五角八分，新台幣借款部分之本金則仍為一千萬元，且二筆借款之利息均減
        縮為自九十一年一月十一日起計算。
  （四）被告乙○○、戊○○均為中鼎公司上開借款之連帶保證人，自應依上開進口
        遠期信用狀借款契約第十條及授信約定書第十條之約定，與中鼎公司連帶給
        付上開借款之本息及違約金。為此，依消費借貸及連帶保證之法律關係，請
        求被告連帶給付本件借款餘額計美金八萬六千零四十二元五角八分及新台幣
        一千萬元並其遲延利息、違約金。
三、證據：提出遠期信用狀授信記錄卡影本一件、進口遠期信用狀借款契約影本一件
    、變更進口遠期信用狀借款契約書影本一件、本票影本一件、變更新台幣借款契
    約書影本一件、中鼎公司整帳明細表一件、美金與新臺幣牌告匯率表影本二件、
    公司執照影本一件、財政部函影本二件、連帶保證書影本二件、授信約定書影本
    三件、放款帳務資料查詢單六紙、本院民事執行命令影本二紙、臺北自來水事業
    處函影本一件、民事聲明異議狀影本二件、臺灣省自來水股份有限公司中區工程
    處函及聲明異議狀影本各一件、臺灣省自來水股份有限公司第五區管理處函影本
    一件、民事聲請追加執行狀影本一件及本院民事執行處函影本一件等為證。
乙、被告方面：
一、聲明：
  （一）原告之訴駁回。
  （二）如受不利益判決，願供擔保請准宣告免為假執行。
二、陳述：
  （一）原告詐騙被告簽立借據，教唆被告偽造文書。契約書在換約時，非由本人對
        保簽名，保證關係不存在。當初約定借款是八萬元美金，實際上之金額非如
        原告所主張之金額，應只有一千六百萬元。
  （二）原告已就被告之存款主張抵銷，其訴請返還之借款總額不實：
        原告主張被告積欠原告新台幣一千萬元及美金八萬八千六百二十七元五角，
        卻未將其主張之抵銷金額扣除，其主張之借款總額不實。
  （三）原告濫用權利，對被告所承攬之公共工程款債權進行假扣押，被告就因而所
        受之損害，主張與原告本件借款債權為抵銷：
        原告明知政府採購法令，只要承攬工程廠商之債權被假扣押，即使未扣到款
        項，亦足以毀滅所有債權。被告因知事關重大，曾委請立法委員與原告進行
        數次協商，請求原告可以扣押被告之不動產，但不要扣押工程款，原告卻均
        置之不理，我行我素，利用其經濟上優勢，濫用權利，自九十年十二月起，
        分別向各地方法院就被告所承攬政府工程之工程款、履約（差額）保證金及
        保固保證金，暨被告及連帶保證人之不動產，為假扣押命令之強制執行，共
        計新台幣四千八百七十七萬八千三百二十五元，其金額為原告所主張本件債
        權金額之四倍有餘，致被告公司在一夕之間週轉不靈，財務陷入困難，被迫
        淪為破產倒閉之窘狀，所有工程均因而無法完成後續作業，亦無法如期給付
        應支付各供應商、協力商、員工之款項或薪資，經營陷入困境。原告上開行
        為顯係濫用權利，故意侵害被告之財產權，致被告受有新台幣四千八百七十
        七萬八千三百二十五元之損害，應依民法第一百四十八條第一項、第一百八
        十四條第一項前段規定，對被告負損害賠償責任，被告並依民法第三百三十
        四條規定，就上開損害賠償債權與原告主張之本件借款債權主張抵銷，經抵
        銷後，原告對被告自無任何債權而不得為本件請求。
  （四）原告藐視國家政策，草菅廠商，隨意且無預告性抽回本件放款金額，屬無理
        行徑，應對被告負賠償責任，被告主張就所受損害與原告本件借款債權為抵
        銷：
        原告於八十九年九月間，在被告公司營運狀況正常之情況下，未經預告即陸
        續對被告收回本件放款金額計新台幣一千萬元及美金三十萬元。當時原告之
        放款部黃襄理表示係為降低呆帳準備率，增加利潤業績，故需解決本件債權
        ，以利其業務。原告如此明知故犯，草菅廠商以達己利之作為，實為無法無
        天之行徑，已嚴重影響被告公司之營運及資金週轉，被告自得依民法第一百
        四十八條第一項規定，請求原告賠償，並依民法第三百三十四條規定，就上
        開損害賠償債權與原告主張之本件借款債權為抵銷。
三、證據：提出原告之起訴狀影本一件、傳真函及請求書影本一件、原告扣押被告資
    產之明細表（執行命令）影本七件、臺灣省自來水股份有限公司第五管理處函影
    本一件、政府採購法規及公家機關合約條款影本一件、中鼎公司八十九年資產負
    債表及財務報表暨會計師查核報告書影本一件等為證，並聲請訊問證人施焜松。
      理      由
甲、程序方面：
一、本件被告中鼎公司之所在地為臺北市○○區○○路四十二號九樓之九，此有該公
    司之變更登記事項卡一件在卷可稽，且依兩造所簽訂上開授信約定書第十一條及
    連帶保證書之約定，兩造就系爭契約如有紛爭而涉訟時，合意以臺灣臺北地方法
    院即本院為第一審管轄法院，故本院就本件自有管轄權。
二、按訴狀送達後，原告不得將原訴變更或追加他訴。但擴張或減縮應受判決事項之
    聲明者，不在此限。民事訴訟法第二百五十五條第一項第三款訂有明文。查，原
    告起訴原請求：（一）被告應連帶給付原告美金八萬八千六百二十七元五角，及
    自民國九十一年一月十一日起至清償日止，按週年利率百分之十計算之利息，並
    自民國九十一年一月十二日起至清償之日止，其逾期在六個月以內者，按上開利
    率百分之十，逾期超過六個月者，按上開利率百分之二十計算之違約金。（二）
    被告應連帶給付原告新台幣壹仟萬元，及自民國九十一年一月十一日起至清償日
    止，按週年利率百分之七點八七七計算之利息，並自民國九十一年一月十二日起
    至清償之日止，其逾期在六個月以內者，按上開利率百分之十，逾期超過六個月
    者，按上開利率百分之二十計算之違約金。嗣於訴訟繫屬中之九十一年七月四日
    具狀改為聲明如主文第一、二項所示，核係未變更訴訟標的而減縮應受判決事項
    之聲明，依前開規定，尚無不符，合先敘明。
乙、得心證之理由：
一、原告主張：被告中鼎公司於八十八年十月二十七日，邀同被告乙○○、戊○○為
    連帶保證人，與原告簽訂進口遠期信用狀借款契約，約定在美金三十萬元之額度
    內，得由被告中鼎公司循環借款，中鼎公司得以循環開發遠期信用狀之方式，採
    購國外物資進口使用。契約期間自八十八年十月二十七日起，至九十年三月九日
    止，契約項下之每一筆匯票或借款期限，自發票日或原告國外代理銀行付款之日
    起算，最長不得超過一百八十日；屆期不履行時，除應依到期日當日原告通知之
    遠期信用狀外幣授信利率與原告放款利率加碼標準核算之新台幣放款利率之較高
    利率支付遲延利息外，並自逾期之日起，其逾期在六個月以內者，按上開利率百
    之十，超過六個月者，按上開利率百分之二十加計違約金。原告依約於八十九年
    五月十九日為中鼎公司墊款美金八萬八千六百二十七元五角，清償期限為八十九
    年十一月十五日。中鼎公司於屆期後並未清償，經原告同意延至九十年十二月十
    五日清償，惟延長之清償期限屆至後，中鼎公司除利息僅繳至九十年八月十四日
    止外，仍欠借款本金計美金八萬八千六百二十七元五角及自九十年八月十五日起
    之利息、違約金未依約償還。中鼎公司另於八十八年十月四日，邀同被告乙○○
    、戊○○為連帶保證人，與原告簽訂授信約定書，向原告借款新台幣一千萬元，
    約定清償期限為八十九年十月四日，利息按原告基本放款利率加碼百分之二點七
    五計算（目前為百分之七點八七七）。屆期未清償時，另自逾期之日起，其逾期
    在六個月以內者，按上開利率百之十，超過六個月者，按上開利率百分之二十加
    計違約金。清償期屆至後，中鼎公司並未依約清償借款，經原告同意延至九十年
    十月四日清償，惟延長之清償期限屆至後，中鼎公司除利息僅繳至九十年十月三
    日止外，仍欠借款本金計新台幣一千萬元及自九十年十月四日起之利息、違約金
    未清償。中鼎公司於九十一年一月二日清償新台幣六萬元，另由原告於九十一年
    一月十日，抵銷其存款新台幣五十六萬零一百五十八元，用以沖銷上開總借款之
    利息及違約金後，上開信用狀部分之借款本金減為美金八萬六千零四十二元五角
    八分，新台幣之借款部分本金則仍為一千萬元，且二筆借款之利息均減縮為自九
    十一年一月十一日起計算。被告乙○○、戊○○均為中鼎公司上開借款之連帶保
    證人，自應依上開進口遠期信用狀借款契約第十條及授信約定書第十條之約定，
    與中鼎公司連帶給付上開借款之本息及違約金。爰依消費借貸及連帶保證之法律
    關係，請求被告連帶給付本件借款餘額計美金八萬六千零四十二元五角八分及新
    台幣一千萬元等如其訴之聲明（按即如主文第一、二項所示）等語。
二、被告則以：原告詐騙被告簽立借據，教唆被告偽造文書。契約書在換約時，非由
    本人對保簽名，保證關係不存在。當初約定借款是八萬元美金，實際上之金額非
    如原告所主張之金額，應只有一千六百萬元。原告已就被告之存款主張抵銷，其
    訴請返還之借款總額卻未將其主張之抵銷金額扣除，自有不實。再者，原告明知
    政府採購法令，只要承攬工程廠商之債權被假扣押，即使未扣到款項，亦足以毀
    滅所有債權，卻濫用權利，自九十年十二月起，分別向各地方法院就被告所承攬
    政府工程之工程款、履約（差額）保證金及保固保證金，暨被告及連帶保證人之
    不動產，為假扣押之強制執行，共計新台幣四千八百七十七萬八千三百二十五元
    ，其金額為原告所主張本件債權金額之四倍有餘，致被告公司在一夕之間週轉不
    靈，財務陷入困難，所有工程均因而無法完成後續作業，亦無法如期給付應支付
    各供應商、協力商、員工之款項或薪資，經營陷入困境。原告之行為顯係濫用權
    利，故意侵害被告之財產權，致被告受有新台幣四千八百七十七萬八千三百二十
    五元之損害，應依民法第一百四十八條第一項、第一百八十四條第一項前段規定
    ，對被告負損害賠償責任，被告並依民法第三百三十四條規定，就上開損害賠償
    債權與原告主張之本件借款債權為抵銷，經抵銷後，原告對被告自無任何債權而
    不得為本件請求。且原告於八十九年九月間，在被告公司營運狀況正常之情況下
    ，未經預告即陸續對被告收回本件放款金額計新台幣一千萬元及美金三十萬元，
    嚴重影響被告公司之營運及資金週轉，被告自得依民法第一百四十八條第一項規
    定，請求原告賠償，並依民法第三百三十四條規定，就上開損害賠償債權與原告
    主張之本件借款債權主張抵銷等語置辯。
三、原告主張被告中鼎公司於八十八年十月二十七日，邀同被告乙○○、戊○○為連
    帶保證人，與原告簽訂進口遠期信用狀借款契約，約定在美金三十萬元額度內，
    得由被告中鼎公司循環借款，每一筆借款期限，自原告國外代理銀行付款之日起
    算，最長不得超過一百八十日；屆期不履行時，除應依到期日當日原告通知之遠
    期信用狀外幣授信利率與原告放款利率加碼標準核算之新台幣放款利率之較高利
    率支付遲延利息外，並自逾期之日起，其逾期在六個月以內者，按上開利率百之
    十，超過六個月者，按上開利率百分之二十加計違約金。原告依約於八十九年五
    月十九日為中鼎公司墊款美金八萬八千六百二十七元五角，清償期限為八十九年
    十一月十五日。中鼎公司於屆期後並未清償，經原告同意延至九十年十二月十五
    日，惟延長之清償期限屆至後，中鼎公司除利息僅繳至九十年八月十四日止外，
    仍欠借款本金計美金八萬八千六百二十七元五角，及自九十年八月十五日起之利
    息、違約金未償還。中鼎公司另於八十八年十月四日，邀同被告乙○○、戊○○
    為連帶保證人，與原告簽訂授信約定書，向原告借款新台幣一千萬元，約定清償
    期限為八十九年十月四日，利息按原告基本放款利率加碼百分之二點七分之二點
    七五計算（目前為百分之七點八七七）。屆期未清償時，另自逾期之日起，其逾
    期在六個月以內者，按上開利率百之十，超過六個月者，按上開利率百分之二十
    加計違約金。清償期屆至後，中鼎公司未依約清償借款，經原告同意延期清償，
    惟延長之清償期限屆至後，中鼎公司除利息僅繳至九十年十月三日止外，仍欠借
    款本金計新台幣一千萬元及自九十年十月四日起之利息、違約金未償還。中鼎公
    司於九十一年一月二日清償新台幣六萬元，另由原告於九十一年一月十日，抵銷
    其存款新台幣五十六萬零一百五十八元，用以沖銷上開總借款之利息及違約金後
    ，上開信用狀部分之借款本金尚有美金八萬六千零四十二元五角八分，新台幣借
    款部分之本金則尚有一千萬元未清償之事實，已據其提出遠期信用狀授信記錄卡
    影本一件、進口遠期信用狀借款契約書影本一件、變更進口遠期信用狀借款契約
    書影本一件、本票影本一件、變更新台幣借款契約書影本一件、中鼎公司整帳明
    細表一件、美金與新臺幣牌告匯率表影本二件、連帶保證書影本二件、授信約定
    書影本三件、放款帳務資料查詢單六紙等為證，核屬相符。
四、被告雖辯稱原告詐騙被告簽立借據，教唆被告偽造文書。契約書在換約時，非由
    本人對保簽名，保證關係不存在，當初約定借款是八萬元美金，實際上之金額非
    如原告所主張之金額，應只有一千六百萬元。原告未將其主張之抵銷金額扣除，
    其主張之借款總額不實。原告濫用權利，自九十年十二月起，對被告所承攬之公
    共工程款債權為假扣押，其金額為其主張本件借款債權之四倍有餘，被告就因而
    所受新台幣四千八百七十七萬八千三百二十五元之損害，主張與原告本件借款債
    權為抵銷。原告藐視國家政策，於八十九年九月間，在被告公司營運狀況正常之
    情況下，未經預告即陸續對被告收回本件放款金額計新台幣一千萬元及美金三十
    萬元，嚴重影響被告公司之營運及資金週轉，主張依民法第一百四十八條第一項
    規定，請求原告賠償，並依民法第三百三十四條規定，就上開損害賠償債權與原
    告主張之本件借款債權為抵銷。惟查：
  （一）按，依法律之規定，有使用文字之必要者，得不由本人自寫，但必須親自簽
        名，如有用印章代簽名者，其蓋章與簽名生同等之效力。民法第三條第一、
        二項分別定有明文。經本院於九十一年七月四日言詞辯論期日，當庭提示上
        開授信約定書予被告戊○○本人確認，戊○○答稱「是我簽名」，被告訴訟
        代理人丙○○亦稱「是我父親簽名」，另於九十一年八月八日言詞辯論期日
        ，當庭提示上開連帶保證書予被告共同訴訟代理人丁○○確認，丁○○除表
        示本票上面之印章非由戊○○親自蓋章外，亦不否認被告等確均於上開連帶
        保證書上親自簽名。另參以被告等於本件訴訟所提出之委任狀及數份答辯狀
        ，其上之簽名及蓋用之印章，除被告中鼎公司之印章有所變更外，其餘包括
        兼為被告中鼎公司法定代理人之乙○○、被告戊○○及訴訟代理人丙○○之
        印章，以肉眼觀之，顯均與上開遠期信用狀、授信約定書及連帶保證書上簽
        名之筆跡及蓋用之印章相符，足證上開遠期信用狀、授信約定書及連帶保證
        書，確均為被告等親自簽名，所蓋用之印章亦確均為被告所有之印章，足證
        上開遠期信用狀等相關契約書確均為被告等所簽訂，是被告辯稱原告詐騙其
        等簽立借據，教唆其等偽造文書云云，尚非可採。上開契約既係由兩造親自
        簽訂，則其契約之書面本得不由本人自寫，本人亦僅需親自簽名或蓋章即生
        契約之效力（最高法院三十一年上字第三二五六號判例參照），從而被告等
        辯稱印章非由其等親自蓋用，上開保證關係不存在之說，亦無可採。至於被
        告另辯稱當初約定借款是八萬元美金，或實際上之借款金額只有一千六百萬
        元之說，亦與上開契約之明文約定及被告共同簽發之上開本票所載不符，同
        無可採。
  （二）次按，給付有確定期限者，債務人自期限屆滿時起，負遲延責任，民法第二
        百二十九條第一項定有明文。查，被告中鼎公司向原告借用之系爭二筆借款
        ，均已屆期而未清償，經原告分別同意延期至九十年十月四日及同年十二月
        十五日清償，惟於延長之清償期屆至後，中鼎公司仍未依約清償，且其中以
        開發信用狀方式即美金借款之部分，僅繳息至九十年八月十四日止，業經論
        述如前，顯有違約之情事。原告為保障債權，在被告逾上開延長之清償期限
        仍未清償系爭借款之情況下，於九十年十二月，始就系爭借款債權向法院聲
        請就被告所有財產為假扣押之強制執行，自屬其權利之正當行使，縱或因而
        造成被告如何損害，仍屬其正當行使權利之結果，尚難遽認有何權利濫用之
        情事，亦非不法侵害被告之財產權。況查，依被告所提之上開執行命令及書
        狀所載，原告就保全系爭債權所聲請執行之上開假執行，實際上所扣得之本
        件借款債權金額，僅為新台幣一百十一萬八千零七十三元，即僅包括：
        依本院九十年十二月十九日，北院錦九十民執全玄第四四五六號執行命令
        ，扣押於第三人臺北自來水事業處之工程款計新台幣一百五十萬元。依臺
        灣嘉義地方法院九十一年一月十八日，嘉院興民九十一執全助字第五號執行
        命令，扣押於第三人臺灣省自來水股份有限公司第五區管理處之保固金計新
        台幣十一萬八千零七十三元萬元。其餘之假扣押執行命令均因第三人聲明異
        議或其他原因，無法執行。足證所執行之金額，顯未逾越系爭債權之金額，
        被告指稱原告假扣押之金額為系爭借款金額四倍餘之說，亦有不符，從而被
        告主張原告有濫用權利，不法侵害其等財產權，主張就所受之損害與原告本
        件借款債權為抵銷之說，亦無可取。
  （三）再，債務人之總財產既為債權人債權之總擔保，則原告為保全債權，自得就
        債務人即被告之財產為假扣押之強制執行，被告辯稱其已與原告協調，請求
        原告勿對其上開工程款債權為假扣押之說，自非可採。又，被告中鼎公司既
        有違約未清償系爭借款之情事，原告自得依系爭契約之約定行使權利，此與
        被告中鼎公司當時是否正常營運並無關係，被告以中鼎公司當時尚在正常營
        運中，主張原告上開假扣押行為不當，或有如何違反政府政策之說，亦屬無
        據。
  （四）綜上所述，被告之抗辯均無可採，原告之主張則屬有據。
五、按（消費借貸之）借用人應於約定期限內，返還與借用物種類、品質、數量相同
    之物，未定返還期限者，借用人得隨時返還，貸與人亦得定一個月以上之相當期
    限，催告返還。民法第四百七十八條定有明文。又遲延之債務，以支付金錢為標
    的者，債權人得請求依法定利率計算之遲延利息。但約定利率較高者，仍從其約
    定利率。當事人得約定債務人不履行債務時，應支付違約金。同法第二百三十三
    條第一項、第二百五十條第一項亦分別明定。又連帶保證者，乃保證人與主債務
    人連帶負債務履行責任之保證，具有連帶債務之性質。又保證債務，除契約另有
    訂定外，包含主債務之利息、違約金、損害賠償及其他從屬於主債務之負擔；另
    連帶債務之債權人得對債務人中之一人或數人或其全體，同時或先後請求全部或
    一部之給付，民法第七百三十九條、第七百四十條、第二百七十三條第一項分別
    定有明文。查，中鼎公司既積欠原告美金八萬六千零四十二元五角八分、新台幣
    一千萬元，及如附表所示之利息、違約金，而被告乙○○、戊○○均為中鼎公司
    之連帶保證人，自應就中鼎公司上開借款負連帶清償之責。
六、從而，原告依消費借貸及連帶保證契約請求被告連帶給付借款計美金八萬六千零
    四十二元五角八分、新台幣一千萬元，及分別如主文第一、二項所示之利息、違
    約金，為有理由，應予准許。
七、因本件事證已臻明確，兩造其餘主張陳述及所提之證據，均無庸再予審酌，被告
    聲請訊問證人施焜松，核亦無必要，附此敘明。
丙、被告聲明請求免為假執行之宣告部分：
    本件原告並未陳明願供擔保，請求宣告假執行，被告即無供擔保免為假執行之必
    要；其雖聲明願供擔保，請求免為假執行，仍無予以宣告之必要，併此敘明。
丁、結論：
    本件原告之訴為有理由，依民事訴訟法第八十五條第二項，判決如主文。
中　　　華　　　民　　　國　　　九十一　　年　　八　　　月　　二十九 　日
　　　　　　　　　　　　　　　　　民事第三庭　法 　　 官　張明輝
右為正本係照原本作成
如對本判決上訴，須於判決送達後廿日內向本院提出上訴狀
中　　　華　　　民　　　國    　九十一　　年　　八　　　月　　二十九　 日
　　　　　　　　　　　　　　　　　　　　　　　法院書記官　周其祥
